【裁判字號】    97,易,1255
【裁判日期】    970429
【裁判案由】    家庭暴力防治法等
【裁判全文】
臺灣臺中地方法院刑事判決              97年度易字第1255號
公  訴  人  臺灣臺中地方法院檢察署檢察官
被      告  乙○○原名黃志豪.
上列被告因違反家庭暴力防治法等案件，經檢察官提起公訴（96
年度偵字第14281、17104號），本院判決如下：
    主    文
乙○○違反法院依家庭暴力防治法第十四條第一項所為禁止實施
家庭暴力及騷擾行為之裁定，處有期徒刑貳月，如易科罰金，以
新臺幣壹仟元折算壹日。又違反法院依家庭暴力防治法第十四條
第一項所為禁止實施家庭暴力及騷擾行為之裁定，處有期徒刑
月，如易科罰金，以新臺幣壹仟元折算壹日。應執行有期徒刑肆
月，如易科罰金，以新臺幣壹仟元折算壹日。
    犯罪事實
一、乙○○與甲○○於民國九十六年間，曾為同居之男女朋友，
    二人間具有家庭暴力防治法第三條第二款所規定之家庭成員
    關係。乙○○前因對甲○○實施不法侵害，經本院於九十六
    年四月十一日，依家庭暴力防治法第十四條第一項規定，核
    發九十六年度家護字第二八Ｏ號民事通常保護令，令黃志豪
    不得對甲○○實施身體或精神上不法侵害之行為、不得對於
    甲○○為騷擾行為，該民事通常保護令有效期間為一年，並
    已於九十六年四月十六日，寄存送達於乙○○當時的居所，
    即臺中縣大雅鄉○○○路三五號，乙○○並於九十六年五月
    一日明確知悉上開民事通常保護令之內容。詎乙○○仍無視
    於上開民事通常保護令之內容，為下列違反民事通常保護令
    之行為：
（一）於九十六年六月五日零時四十分許，在臺中縣大雅鄉○○
      ○路三五號，即甲○○開設之越南小吃店（亦為乙○○、
      甲○○當時之同居處所）內，以「賤女人、臭雞巴、給人
      家幹人家還不要」等語辱罵甲○○，並接續於同日三時五
      十六分許，以其使用之電話號碼Ｚ000000000號
      行動電話，傳送內容為「幹你娘臭雞巴、害我一輩子沒面
      子」等語之簡訊，至甲○○使用之電話號碼Ｚ00000
      0000號行動電話，違反本院依家庭暴力防治法第十四
      條第一項所為禁止實施家庭暴力及騷擾行為之裁定。
（二）嗣因甲○○拒絕接聽乙○○的電話，乙○○復另行起意，
      於九十六年七月六日二十時許，利用甲○○接送其子黃勁
      之，返回臺中縣大雅鄉○○○路三五號住處之際，趁機進
      入該址，取走甲○○大門的遙控器，再度出言以「幹妳娘
      」等語辱罵甲○○，並以拳頭毆打甲○○的左臉，使甲○
      ○受有頭部外傷併左臉頰紅腫八公分乘以六公分、左耳擦
      傷三公分乘以一公分等普通傷害（普通傷害部分，業據甲
      ○○具狀撤回告訴），違反本院依家庭暴力防治法第十四
      條第一項所為禁止實施家庭暴力及騷擾行為之裁定。
二、案經甲○○訴由臺中縣警察局豐原分局報告臺灣臺中地方法
    院檢察署檢察官偵查起訴。
    理    由
一、證據能力部分（本案所引用之供述及非供述證據，均有證據
    能力）：
（一）按被告以外之人（包括證人、鑑定人、告訴人、被害人及
      共同被告等）於審判外之陳述，雖不符刑事訴訟法第一百
      五十九條之一至之四等四條之規定，而經當事人於審判程
      序同意作為證據，法院審酌該言詞陳述或書面陳述作成時
      之情況，認為適當者，亦得為證據；當事人、代理人或辯
      護人於法院調查證據時，知有刑事訴訟法第一百五十九條
      第一項不得為證據之情形，而未於言詞辯論終結前聲明異
      議者，視為有前項之同意，同法第一百五十九條之五定有
      明文。立法意旨在於傳聞證據未經當事人之反對詰問予以
      核實，原則上先予排除。惟若當事人已放棄反對詰問權，
      於審判程序中表明同意該等傳聞證據可作為證據；或於言
      詞辯論終結前未聲明異議，基於尊重當事人對傳聞證據之
      處分權，及證據資料愈豐富，愈有助於真實發見之理念，
      且強化言詞辯論主義，使訴訟程序得以順暢進行，上開傳
      聞證據亦均具有證據能力。本案證人甲○○、阮氏東於警
      詢時之陳述及本案其他所引用之供述證據，其性質屬於證
      人於審判外的陳述，而為傳聞證據，且查無符合刑事訴訟
      法第一百五十九條之一至之四等前四條之情形者，原雖無
      證據能力，然上開供述證據內容，業經本院審理時予以提
      示並告以要旨，且經檢察官、被告表示意見。當事人已知
      上述供述證據乃傳聞證據，且於言詞辯論終結前未聲明異
      議，視為同意作為證據，本院審酌上開供述證據作成時，
      並無人情施壓或干擾，亦無不當取供之情形，認為以之作
      為本案之證據亦屬適當，而有證據能力。
（二）按被告以外之人於偵查中向檢察官所為陳述，除顯有不可
      信之情況者外，得為證據，同法第一百五十九條之一第二
      項定有明文。偵查中對被告以外之人（包括證人、鑑定人
      、告訴人、被害人及共同被告等）所為之偵查筆錄，或被
      告以外之人向檢察官所提之書面陳述，性質上均屬傳聞證
      據。惟現階段刑事訴訟法規定檢察官代表國家偵查犯罪、
      實施公訴，依法其有訊問被告、證人及鑑定人之權，證人
      、鑑定人且須具結，而實務運作時，檢察官偵查中向被告
      以外之人所取得之陳述，原則上均能遵守法律規定，不致
      違法取供，其可信度極高，職是，被告以外之人前於偵查
      中已具結而為之證述，除反對該項供述得具有證據能力之
      一方，已釋明「顯有不可信之情況」之理由，且於審判中
      已主張詰問該被告以外之人，而未獲詰問的機會外，不宜
      以該證人未能於審判中接受他造之反對詰問為由，即遽指
      該證人於偵查中之陳述不具證據能力。證人甲○○、阮氏
      東、黃勁之於偵查中之陳述，檢察官係以證人身分訊問，
      且依法令其具結，渠等未曾提及檢察官在偵查時有不法取
      供之情形。被告在本院審理時並未聲請詰問上開證人，復
      未據其釋明上開供述有何顯不可信之情況，揆諸上開說明
      ，上開偵查中之證言，自具有證據能力。
（三）除法律另有規定外，實施刑事訴訟程序之公務員因違背法
      定程序取得之證據，其有無證據能力之認定，應審酌人權
      保障及公共利益之均衡維護，刑事訴訟法第一百五十八之
      四定有明文。惟本案所引用之非供述證據，並無證據證明
      係實施刑事訴訟程序之公務員違背法定程序所取得，自應
      認均具有證據能力。
二、實體認定部分：
    被告乙○○上揭二次違反本院依家庭暴力防治法第十四條第
    一項所為禁止實施家庭暴力及騷擾行為之裁定之事實，業據
    被告於本院審理時坦承不諱，核與證人甲○○於警詢、檢察
    官偵查時指證情節及證人阮氏東於警詢、檢察官偵查時、證
    人黃勁之於檢察官偵查時證述情節相符。被告前因對甲○○
    實施不法侵害，經本院於九十六年四月十一日，依家庭暴力
    防治法第十四條第一項規定，核發九十六年度家護字第二八
    Ｏ號民事通常保護令，令被告不得對甲○○實施身體或精神
    上不法侵害之行為、不得對於甲○○為騷擾行為，該民事通
    常保護令有效期間為一年，並已於九十六年四月十六日，寄
    存送達於被告當時的居所，即臺中縣大雅鄉○○○路三五號
    ，被告並於九十六年五月一日明確知悉上開民事通常保護令
    之內容等情，業據被告於本院審理時供承明確，復據本院調
    取九十六年度家護字第二八Ｏ號民事通常保護令聲請卷宗核
    閱屬實，並有前開民事通常保護令附卷可稽。被告於九十六
    年六月五日三時五十六分許，以其使用之電話號碼Ｚ000
    000000號行動電話，傳送內容為「幹你娘臭雞巴、害
    我一輩子沒面子」等語之簡訊，至甲○○使用之電話號碼Ｚ
    000000000號行動電話等情，有行動電話簡訊翻拍
    照片在卷可證，被告於九十六年七月六日二十時許，在臺中
    縣大雅鄉○○○路三五號，以拳頭毆打甲○○的左臉，使甲
    ○○受有頭部外傷併左臉頰紅腫八公分乘以六公分、左耳擦
    傷三公分乘以一公分等普通傷害等情，亦有告訴人提出之清
    泉綜合醫院診斷證明書在卷足憑，本案事證明確，被告犯行
    洵堪認定。
三、論罪科刑部分：
（一）核被告乙○○所為，均係犯家庭暴力防治法第六十一條第
      一款、第二款之違反法院依家庭暴力防治法第十四條第一
      項所為禁止實施家庭暴力及騷擾行為之裁定罪。被告先後
      二次犯行，犯意各別，應分論併罰。
（二）爰審酌被告乙○○不思營造家庭成員間之溫馨情感，卻對
      同居之女友施以家庭暴力及騷擾行為，漠視保護令所宣示
      之禁止行為，挑戰民事通常保護令之保護意旨，惡性非輕
      ，本案第二次違反民事通常保護令之情節，較諸第一次違
      反民事通常保護令之情節更為嚴重，惟被告犯後業已坦承
      犯行，並與告訴人甲○○達成和解，有和解書附卷可稽，
      告訴人並因而具狀撤回普通傷害罪之告訴，足認被告犯後
      態度尚稱良好等一切情狀，分別量處如主文所示之刑，並
      諭知易科罰金之折算標準，及定其應執行之刑，以示懲儆
      。
四、公訴意旨另以：被告乙○○基於普通傷害之犯意，於九十六
    年七月六日二十時許，利用告訴人甲○○接送其子黃勁之，
    返回臺中縣大雅鄉○○○路三五號住處之際，趁機進入該址
    ，以拳頭毆打告訴人的左臉，使告訴人受有頭部外傷併左臉
    頰紅腫八公分乘以六公分、左耳擦傷三公分乘以一公分等普
    通傷害，因認被告另涉有刑法第二百七十七條第一項之普通
    傷害罪嫌。惟按告訴乃論之罪，告訴人於第一審辯論終結前
    得撤回其告訴，刑事訴訟法第二百三十八條第一項定有明文
    。經查，本案告訴人告訴被告普通傷害案件，起訴書認係犯
    刑法第二百七十七條第一項之普通傷害罪，依同法第二百八
    十七條之規定，須告訴乃論。茲據告訴人具狀撤回其告訴，
    有和解書在卷可稽，本院本應依刑事訴訟法第三百零三條第
    三款規定，諭知不受理之判決，然公訴意旨認此部分與前開
    違反民事通常保護令有罪部分，有想像競合犯裁判上一罪關
    係，本院爰不另為公訴不受理之諭知，末此說明。
據上論斷，應依刑事訴訟法第二百九十九條第一項前段，家庭暴
力防治法第六十一條第一款、第二款，刑法第十一條前段、第四
十一條第一項前段、第五十一條第五款，判決如主文。
中    華    民    國    97    年    4     月    29    日
                  刑事第十三庭  法  官  陳  得  利
上正本證明與原本無異。
如不服本判決，應於收受送達後十日內向本院提出上訴書狀（應
敘述具體理由並附繕本）。
上訴書狀如未敘述理由，應於上訴期間屆滿後二十日內補提理由
書於本院。
                                書記官  鐘  麗  芳
中    華    民    國    97    年    4     月    29    日
附錄本案論罪科刑法條全文：
家庭暴力防治法第六十一條
違反法院依第十四條第一項、第十六條第三項所為之下列裁定者
，為本法所稱違反保護令罪，處三年以下有期徒刑、拘役或科或
併科新臺幣十萬元以下罰金：
一、禁止實施家庭暴力。
二、禁止騷擾、接觸、跟蹤、通話、通信或其他非必要之聯絡行
    為。
三、遷出住居所。
四、遠離住居所、工作場所、學校或其他特定場所。
五、完成加害人處遇計畫。


司法院資訊處製作；財團法人民間司法改革基金會備份。
